臺灣屏東地方法院民事裁定            100年度家聲字第211號
聲  請  人  鄒麗珊
上列當事人聲請選任特別代理人事件，本院裁定如下：
    主  文
選定黃順福（男、民國○○年○○月○○日生、身分證統一編號：Ｚ000
000000號）擔任未成年人黃意如（女、民國85年1 月22 日 生、
身分證統一編號：Ｚ000000000號）、黃志豪（男、民國○○年○○月
○○日生、身分證統一編號：Ｚ000000000號）及黃稚升（男、民國
○○年○ 月○○日生、身分證統一編號：Ｚ000000000號）對於黃勝良
（男、民國○○年○ 月○○日生、身分證統一編號：Ｚ000000000號、
於民國100 年9 月25日死亡）之遺產繼承事宜之特別代理人。
聲請程序費用新臺幣壹仟元由聲請人負擔。
    理  由
一、本件聲請意旨略以：聲請人為未成年人黃意如（女、民國○○
    年○ 月○○日生）、黃志豪（男、86年10月20日生）及黃稚升
    （男、91年4 月16日生）之母，未成年人黃意如、黃志豪及
    黃稚升之父黃勝良於100 年9 月25日死亡，聲請人與未成年
    人黃意如、黃志豪及黃稚升同為被繼承人黃勝良之繼承人，
    惟聲請人為未成年人黃意如、黃志豪及黃稚升之法定代理人
    ，於辦理被繼承人黃勝良遺產繼承事宜時涉及自己代理與利
    益衝突，故無法擔任未成年人黃意如、黃志豪及黃稚升之法
    定代理人，爰依民法1086條第2 項之規定，聲請選任第三人
    即未成年人之祖父黃順福為未成年人黃意如、黃志豪及黃稚
    升辦理其父黃勝良遺產繼承事宜之特別代理人等語。
二、按父母之行為與未成年子女之利益相反，依法不得代理時，
    法院得依父母、未成年子女、主管機關、社會福利機構或其
    他利害關係人之聲請或依職權，為子女選任特別代理人，民
    法第1086條第2 項定有明文。又該條所定「依法不得代理」
    係採廣義解釋，包括民法第106 條禁止自己代理或雙方代理
    之情形，以及其他一切因利益衝突，法律上禁止代理之情形
    而言。
三、聲請人主張之事實，業據其提出除戶戶籍謄本、戶籍謄本等
    件為證，堪信為真實。聲請人既為未成年人黃意如、黃志豪
    及黃稚升之法定代理人，亦同時為被繼承人黃勝良之繼承人
    ，關於被繼承人黃勝良之遺產繼承事宜，顯有利益衝突之情
    ，依法不得代理，自有為未成年人黃意如、黃志豪及黃稚升
    選任特別代理人之必要，復查第三人黃順福為未成年人黃意
    如、黃志豪及黃稚升之祖父，核於前揭法文規定，尚無不合
    ，從而，聲請人聲請選任黃順福於未成年人黃意如、黃志豪
    及黃稚升辦理其父黃勝良遺產繼承事宜之特別代理人，於法
    有據，應予准許。
四、依非訟事件法第131 條之1 、第122 條第3 項、第24條第1
    項，裁定如主文。
中    華    民    國   100    年    11    月    11    日
                        家事庭  法  官  張以岳
以上正本係照原本作成。
如不服本裁定，應於送達後10日內向本院提出抗告狀，並繳納抗
告費新臺幣1,000 元。
中    華    民    國   100    年    11    月    11    日
                                書記官  胡世瑩